---
output: github_document 
---

```{r, include = FALSE, message = FALSE}
knitr::opts_chunk$set(
  collapse = TRUE,
  comment = "#>",
  fig.path = "figures/README-",
  out.width = "100%"
)
source("_targets.R")
```

# Avaliações de intervenções de transporte público - IPEA/MDR

Repositório oficial dos relatórios de avaliações de intervenções de transporte público nas cidades de Fortaleza e Goiânia, produzidos no âmbito do Projeto Acesso Oportunidades (IPEA) em parceria com o Ministério do Desenvolvimento Regional.

## Instalação

Para rodar as análises desse projeto é importante clonar o repositório em um local adequado. **Dentro da pasta `git_<seunome>`** (e.g. `Proj_access_oport/git_daniel`) rode:

```
git clone https://github.com/ipeaGIT/avaliacao_intervencoes.git
```

O projeto faz uso do pacote [`{targets}`](https://github.com/ropensci/targets) de gestão de fluxo de *pipeline* de projetos. Infelizmente, alguns *targets* apontam para o caminho absoluto de alguns arquivos, e não relativos (por "culpa" do `{rmarkdown}`), portanto é importante que o dispositivo `storage6` esteja mapeado no sistema como `L://`. Ou seja, o caminho `//storage6/Proj_access_oport/...` deve estar mapeado como `L://Proj_access_oport/...`. 

Uma vez devidamente configurado, rode o arquivo `_targets.R` pra carregar as bibliotecas necessárias. Você pode visualizar as dependências do código em forma de grafo com o seguinte comando:

```{r, eval = FALSE}
tar_visnetwork(targets_only = TRUE)
```

```{r, graph, echo = FALSE}
widget <- tar_visnetwork(targets_only = TRUE)

tmp_widget <- tempfile(fileext = ".html")
visNetwork::visSave(widget, tmp_widget)

tmp_image <- tempfile(fileext = ".png")
webshot::webshot(tmp_widget, file = tmp_image)
```

Para rodar novamente o *pipeline* do projeto respeitando as dependências especificadas após fazer mudanças no código, use o comando:

```{r, eval = FALSE}
tar_make()
```